【裁判字號】    95,交聲,578
【裁判日期】    951130
【裁判案由】    聲明異議
【裁判全文】
臺灣高雄地方法院交通事件裁定         95年度交聲字第578號
原處分機關  高雄市政府
異  議  人  甲○○
上列受處分人因聲明異議案件，對於高雄市交通事件裁決所95年
8 月24日所為之處分（原處分：高市府交裁字第裁32-G6CA05960
號），聲明異議，本院裁定如下：
    主  文
原處分撤銷。
甲○○不罰。
    理  由
一、原處分機關係以：異議人即受處分人甲○○於95年7 月26日
    上午7 時55分許，駕駛5J-8216 號自用小客車行經台中市○
    ○路口後方約100 公尺處，即任意跨越快慢車道分隔線而行
    駛於慢車道，因當時正值上班交通尖峰時段，值勤員警衡酌
    當時情況，為維持交通秩序與安全，遂以照相機拍照取證予
    以逕行舉發，且駕駛人是因見值勤員警拍照取締後，始顯示
    右邊方向燈，爰依道路交通管理處罰條例第45條第4 款規定
    ，裁處罰鍰新台幣900 元。
二、按四輪以上汽車在劃有快慢車道分隔線之道路行駛，除起駛
    、準備轉彎、準備停車或臨時停車外，不得行駛慢車道，道
    路交通安全規則第95條第2 項前段定有明文。經查：本件異
    議人甲○○於前揭時地駕駛5J-8216 號自用小客車行駛於劃
    有快慢車道分隔線之慢車道，經值勤員警當場拍照取締之事
    實，有臺中市警察局第三分局95年10月2 日中分三交字第09
    50040357號函所附照片乙紙在卷可稽，異議人對上開客觀事
    實雖不爭執，惟辯稱：伊駕駛前揭車輛行駛於台中市○○路
    上，因準備右轉忠孝路，已事先顯示右轉方向燈，並切入慢
    車道準備右轉等語。第查：觀之卷附上開值勤員警所拍攝之
    照片，系爭5J-8216 號自小客車當時確實行駛於慢車道無疑
    ，惟從該照片所顯示，該自小客車當時車前小燈（即車前保
    險桿下方兩側小燈）及右側方向燈（即車前保險趕上方右側
    小燈）均已開啟，嗣經本院當庭勘驗系爭車輛，諭令異議人
    依指示先後開啟該車輛小燈、右側方向燈、左側方向燈及同
    時開啟小燈與右側方向燈時之車燈顯示情況，並依序拍照存
    證，經比對結果，前揭值勤員警拍照取締之照片所顯示車燈
    開啟情況，與本院勘驗後拍照存證之右側方向燈與車前小燈
    同時開啟之車燈顯示情況相符，足徵異議人所辯上情，並非
    無據。原取締單位即臺中市警察局第三分局函覆異議人之申
    訴時雖敘及「駕駛人係因見值勤員警拍照取證後，始顯示右
    邊方向燈」云云，有臺中市警察局第三分局95年8 月28日中
    分三交字第0950037558號函在卷為憑，然從前揭值勤員警所
    拍攝之取締照片觀之，該照片中已顯示該車輛右側方向燈已
    開啟，可知異議人所駕駛之前揭車輛是於右側方向燈已開啟
    之狀態下，為警拍照取締甚明。臺中市警察局第三分局前述
    函覆異議人所為說明，顯與卷附取締照片所顯示之車燈顯示
    狀態不符，本院不予採認。綜上說明，異議人駕駛前述車輛
    於前揭時地因準備右轉，於是顯示右側方向燈，並行駛於慢
    車道之情，經核與首揭道路交安全規則第95條第2 項前段之
    規定相符，原處分未予詳查，遽予裁罰，尚有未洽。本件異
    議為有理由，原處分應予撤銷，另諭知異議人不罰。
三、據上論斷，應依道路交通案件處理法第20條，裁定如主文。
中    華    民    國    95    年    11    月    30    日
                  交通法庭    法  官  黃三友
以上正本證明與原本無異。
如不服本裁定應於送達後5日內向本院提出抗告狀。
中    華    民    國    95    年    11    月    30    日
                              書記官  趙美玲


司法院資訊處製作；財團法人民間司法改革基金會備份。
